【裁判字號】    95,小上,107
【裁判日期】    950728
【裁判案由】    返還款項
【裁判全文】
臺灣臺北地方法院民事裁定             95年度小上字第107號
上  訴  人  乙○○
被  上訴人  國泰世華商業銀行股份有限公司
法定代理人  甲○○
上列當事人間請求返還款項事件，上訴人對於本院台北簡易庭民
國95年6月12日95年度北小字第1573號小額民事第一審判決，提
起上訴，本院裁定如下：
    主  文
上訴駁回。
第二審訴訟費用新台幣壹仟伍佰元由上訴人負擔。
    理  由
一、按關於請求給付金錢或其他代替物或有價證券之訴訟，其標
    的金額或價額在新台幣（下同）100,000元以下者，適用民
    事訴訟法第四章所定之小額程序，同法第436條之8第1項定
    有明文。查，本件訴訟標的金額為6,061元，此有卷附起訴
    狀可參（見原審卷第4頁），故依首揭條文規定，本件自應
    適用小額訴訟程序，合先陳明。
二、次按，對於小額程序之第一審裁判之上訴，非以其違背法令
    為理由，不得為之；又提起上訴，上訴狀內應記載上訴理由
    ，表明原判決所違背之法令及其具體內容，暨依訴訟資料合
    於該違背法令之具體事實，民事訴訟法第436條之24第2項、
    第436條之25分別定有明文。且，所謂違背法令，依同法第
    436條之32第2項準用第468條、及第469條第1款至第5款規定
    ，即依同法第468條規定，判決不適用法規或適用不當者，
    為違背法令；依同法第469條規定，判決有該條所列第1款至
    第5款情形之一者，為當然違背法令。是當事人提起上訴，
    如以同法第469條所列第1至5款為理由時，其上訴狀或理由
    書應表明該判決有合於各該條款規定情形之具體內容，及係
    依何訴訟資料合於該違背法令之具體事實。如依同法第468
    條規定，以原判決有不適用法規或適用法規不當為理由時，
    其上訴狀或理由書應表明該判決所違背之法令條項，或有關
    判例、解釋字號，或成文法以外之習慣或法理等及其具體內
    容，暨係依何訴訟資料合於該違背法令之具體事實。上訴狀
    或理由書如未依上述方式表明，或其所表明者顯與上開法條
    規定不合時，即難認為已合法表明上訴理由，其上訴自非合
    法（最高法院71年台上字第314號判例意旨參照）。
三、本件上訴意旨略以：原判決認定伊與賴豐國之間存有消極信
    託關係，顯有未當云云。然依上揭說明，本件上訴理由僅係
    就原判決之證據取捨、認定事實之職權行使，指摘其為不當
    ，並未表明原判決所違背之法令及其具體內容為何，應認其
    上訴為不合法。
四、本件第二審上訴費用為1,500元（見本院卷第5頁之本院自行
    收納款項統一收據），爰依民事訴訟法第436條之32第1項準
    用同法第436條之19第1項規定，茲確定本件上訴之訴訟費用
    額如上所示金額。
五、據上論結，本件上訴為不合法，爰依民事訴訟法第436條之
    32第2項、第444條第1項前段、第95條、第78條，裁定如主
    文。
中    華    民    國    95    年    7    月    28    日
                 民事第一庭    審判長法  官  詹文馨
                                     法  官  傅中樂
                                     法  官  楊絮雲
以上正本係照原本作成
本裁定不得抗告。
中    華    民    國    95    年    7    月    28    日
                                     書記官  高秋芬


司法院資訊處製作；財團法人民間司法改革基金會備份。
